【裁判字號】    95,易,1619
【裁判日期】    950727
【裁判案由】    加重竊盜
【裁判全文】
臺灣臺中地方法院刑事判決              95年度易字第1619號
公  訴  人  臺灣臺中地方法院檢察署檢察官
被      告  甲○○
                    國民
上列被告因竊盜案件，經檢察官提起公訴（95年度偵字第12666
號），經本院合議庭裁定適用簡式審判程序，本院判決如下：
    主    文
甲○○攜帶兇器竊盜，處有期徒刑陸月，如易科罰金，以參佰元
折算壹日。緩刑貳年。
扣案鐵鎚壹把，沒收。
    犯罪事實
一、甲○○係流浪漢，因缺錢花用，意圖為自己不法之所有，於
    民國95年6月8日上午11時30許，在臺中縣烏日鄉○○村○○
    路五中巷光竹橋旁，手持其所有，客觀上可為兇器使用，足
    以對人之身體、生命、安全構成威脅之鐵鎚1把，用以將乙
    ○○所有，置放在該光竹橋旁之鋁製貨櫃上鋁片敲起方式（
    毀損部分未據告訴），竊取該鋁片1片，得手後放置在其所
    騎乘之腳踏車上載走，嗣於同日上午12時30分許，途中為警
    於同村環中路橋下查獲，並扣得前揭鋼筋鐵鎚1支。
二、案經臺中縣警察局烏日分局報請台灣台中地方法院檢察署檢
    察官偵查起訴。
    理    由
一、前揭犯罪事實，業據被告甲○○坦承不諱，核與被害人乙○
    ○於警詢中所述情節相符，且有贓物認領保管單及相片4張
    等在卷可稽，此外，復有前揭鐵鎚1支扣案可佐證，足認被
    告前揭自白與事實相符，應堪採信。本件事證明確，被告犯
    行堪予認定。
二、核被告所為係犯刑法第321條第1項第3款之攜帶兇器竊盜罪
    。又被告行為後，刑法第41條第1項業於94年2月2日以華總
    一義字第09400014901號令修正公布，並自95年7月1日起施
    行；罰金罰鍰提高標準條例第2條亦於95年5月17日以華總一
    義字第09400014901號令刪除，並自同年7月1日起施行。修
    正後刑法第41條第1項規定「犯最重本刑為5年以下有期徒刑
    以下之刑之罪，而受6個月以下有期徒刑或拘役之宣告者，
    得以新臺幣1千元、2千元或3千元折算1日，易科罰金。但確
    因不執行所宣告之刑，難收矯正之效，或難以維持法秩序者
    ，不在此限。」，與修正前刑法第41條第1項規定「犯最重
    本刑為5年以下有期徒刑以下之刑之罪，而受6個月以下有期
    徒刑或拘役之宣告，因身體、教育、職業、家庭之關係或其
    他正當事由，執行顯有困難者，得以（銀元）1元以上3元以
    下折算1日，易科罰金。但確因不執行所宣告之刑，難收矯
    正之效，或難以維持法秩序者，不在此限。」及適用修正前
    罰金罰鍰提高標準條例第2條規定「依刑法第41條易科罰金
    或第42條第2項易服勞役者，均就其原定數額提高為1百倍折
    算1日；法律所定罰金數額未依本條例提高倍數，或其處罰
    法條無罰金刑之規定者，亦同。」不同。比較新舊法結果，
    以舊法較有利於行為人，爰審酌被告係流浪漢，且所竊得之
    鋁片價值不高，且犯後坦承犯行等一切情狀，量處如主文所
    示之刑，並依刑法第2條第1項前段規定，本件易科罰金部分
    ，自應適用行為時之法律即修正前刑法第41條第1項及罰金
    罰鍰提高標準條例第2條之規定，諭知如易科罰金，以銀元
    3百元即新台幣9百元折算壹日。扣案鐵鎚1把，係供犯罪所
    用，且屬被告所有，業據其陳明在卷，爰依刑法第38條第1
    項第2款宣告沒收。
三、另按行為人未曾犯罪受有期徒刑宣告，或受有期徒刑宣告後
    ，執行完畢或赦免後，5年內未曾受有期徒刑以上刑之宣告
    此時不論依修正前後刑法第74條規定，皆得宣告緩刑。然從
    撤銷緩刑規定而言，94年2月2日修正公布之刑法放寬撤銷緩
    刑事由，對行為人較不利，但從新刑法施行法第6條之1之規
    定可知，不論緩刑宣告係在新法施行前而適用舊法為之，或
    新法施行後適用新法為之，皆得依新法規定撤銷緩刑，故就
    撤銷緩刑而言，沒有新舊法何者較有利或不利之比較問題。
    但新刑法第74條第2項得命行為人履行負擔，同條第4項緩刑
    效力不及於從刑及保安處分，而舊刑法行為人不須履行負擔
    且緩刑效力及於主刑及從刑，整體比較之下，依新刑法第74
    條所為緩刑宣告較不利於行為人。又查被告前89年間曾受有
    期徒刑以上刑之宣告，並諭知緩刑3年，有臺灣臺中地方法
    院檢察署刑案資料查註紀錄表、臺灣高等法院被告前案紀錄
    表各1紙附卷可稽，己緩刑期滿，刑之宣告失其效力，經此
    次科刑後，當知所警惕，而無再犯之虞，且係流浪漢，無謀
    生能力，爰依修正後刑法第2條第1項前段適用行為時之法律
    ，即修正前刑法第74條第1款之規定，併予宣告緩刑2年，以
    勵自新。
據上論斷，應依刑事訴訟法第273條之1第1項、第299條第1項前
段，刑法第2條第1項前段、第321條第1項第3款、第38條第1項第
2款、修正前刑法第41條第1項前段、修正前刑法第74條第1款，
修正前罰金罰鍰提高標準條例第2條，判決如主文。
本案經檢察官蔡雯娟到庭執行職務。
中    華    民    國    95    年    7     月    27    日
                  刑事第七庭    法  官  郭德進
上正本證明與原本無異。
如不服本判決，應於送達後十日內向本院提出上訴狀（須附繕本
），上訴於台灣高等法院台中分院。
中    華    民    國    95    年    7     月    28    日
                                書記官  陳惠玲
附錄論罪科刑法條
中華民國刑法第321條第1項第3款
（加重竊盜罪）
犯竊盜罪而有左列情形之一者，處6月以上、5年以下有期徒刑：
三  攜帶兇器而犯之者。
                                                      A


司法院資訊處製作；財團法人民間司法改革基金會備份。
